臺灣桃園地方法院刑事判決　　　　　　　93年度訴字第1032號
公　訴　人　臺灣桃園地方法院檢察署檢察官
被　　　告　己○○　男　31歲.
選任辯護人　李韶生律師
被　　　告　庚○○
指定辯護人　本院公設辯護人丁○○
　　　　　　林清漢律師
被　　　告　丙○○　男　28歲.
指定辯護人　本院公設辯護人甲○○
　　　　　　林清漢律師
上列被告等因違反毒品危害防制條例案件，經檢察官提起公訴（
93年度偵字第3688、3689、3693、8459號），本院判決如下：
    主      文
己○○共同連續販賣第一級毒品，累犯，處有期徒刑拾肆年。扣
案之第一級毒品海洛因肆包（總淨重點零零公克）、第二級毒
品甲基安非他命貳包（含貳只塑膠袋及貳張標籤紙驗餘毛重貳點
陸玖公克），均沒收銷燬、第一級毒品海洛因之包裝袋肆只（
總重點零玖公克）、葡萄糖壹罐、電子磅秤壹個、分裝袋壹佰
壹拾柒個、分裝杓伍支、研磨器壹組、行動電話（門號00000000
00號，不含SIM 卡）壹支、筆記本本，均沒收；未扣案之販賣
第一級毒品所得財物新臺幣壹萬元、販賣第二級毒品所得財物新
臺幣仟元，均沒收，如全部或一部不能沒收時，以其財產抵償
之。又連續轉讓第一級毒品，累犯，處有期徒刑壹年捌月。應執
行有期徒刑拾伍年陸月。扣案之第一級毒品海洛因肆包（總淨重
點零零公克）、第二級毒品甲基安非他命貳包（含貳只塑膠袋
及貳張標籤紙驗餘毛重貳點陸玖公克），均沒收銷燬、第一級
毒品海洛因之包裝袋肆只（總重點零玖公克）、葡萄糖壹罐、
電子磅秤壹個、分裝袋壹佰壹拾柒個、分裝杓伍支、研磨器壹組
、行動電話（門號0000000000號，不含SIM 卡）壹支、筆記本
本，均沒收；未扣案之販賣第一級毒品所得財物新臺幣壹萬元、
販賣第二級毒品所得財物新臺幣仟元，均沒收，如全部或一部
不能沒收時，以其財產抵償之。
庚○○共同連續販賣第一級毒品，處有期徒刑柒年陸月。扣案之
第一級毒品海洛因肆包（驗餘總淨重點零零公克），均沒收銷
燬、第一級毒品海洛因之包裝袋肆只（總重點零玖公克）、葡
萄糖壹罐、電子磅秤壹個、分裝袋壹佰壹拾柒個、分裝杓伍支、
研磨器壹組、行動電話（門號0000000000號，不含SIM 卡）壹支
、筆記本本，均沒收；未扣案之販賣第一級毒品所得財物新臺
幣仟元，均沒收，如全部或一部不能沒收時，以其財產抵償之
。
丙○○共同連續販賣第一級毒品，處有期徒刑柒年肆月。扣案之
葡萄糖壹罐、電子磅秤壹個、分裝袋壹佰壹拾柒個、分裝杓伍支
、研磨器壹組、行動電話（門號0000000000號，不含SIM 卡）壹
支、筆記本本，均沒收；未扣案之販賣第一級毒品所得財物新
臺幣貳仟元，均沒收，如全部或一部不能沒收時，以其財產抵償
之。
    事      實
一、己○○前曾因違反毒品危害防制條例案件，經本院於民國91
    年4 月30日以91年度易字第460 號案件判處有期徒刑6 月，
    如易科罰金以300 元折算1 日，而於91年6 月10日判決確定
    ，嗣於92年2 月12日易科罰金執行完畢，竟仍不知悔改，其
    與庚○○、丙○○均明知海洛因，係屬毒品危害防制條例第
    2 條第2 項第1 款所列之第一級毒品，不得非法持有及販賣
    ，竟單獨或共同基於販售第一級毒品海洛因以營利之概括犯
    意或犯意聯絡，或由己○○單獨，或由己○○與庚○○共同
    ，或由己○○與丙○○共同，或由己○○與乙○○（另案經
    本院於94年5 月26日以94年度訴字第71號判處有期徒刑9 年
    ）共同，或由己○○、庚○○及乙○○共同，均先由己○○
    向真實年籍不詳綽號「偉偉」之林聰偉販入第一級毒品海洛
    因後持有或共同持有己○○所販入之海洛因伺機販賣，並先
    後為下列販賣第一級毒品海洛因之犯罪行為：
（一）己○○單獨基於販售第一級毒品海洛因之概括犯意，(1)自
      92年12月間起至93年2 月間止，由丙○○（施用毒品部分
　    ，經本院裁定送觀察、勒戒後因有繼續施用毒品之傾向，
      另由本院裁定送強制戒治，並因強制戒治期滿而由臺灣桃
      園地方法院檢察署檢察官以94年度戒毒偵字第234 號不起
      訴處分）先撥打己○○所使用之0000000000號行動電話與
      己○○洽定購買第一級毒品海洛因之數量後，再至己○○
      位在桃園縣桃園市○○路347 號6 樓租住處，以每1 小包
      均為新臺幣（下同）1000元之代價，向己○○購入海洛因
      2 次。(2)另於93年2 月間，戊○○（施用毒品部分，業由
      本院以93年度訴字第833 號案件判處有期徒刑1 年3 月確
      定）亦以撥打己○○上開行動電話聯絡而約定購買第一級
      毒品海洛因之交易時間、地點、數量之方式，由戊○○至
      己○○位在上開租住處樓下，以每1 小包均為1000元之代
      價，向己○○購入海洛因2 次。
（二）己○○與庚○○2 人基於販賣毒品以營利之概括犯意聯絡
      及行為分擔，(1)在曾裕慶（施用毒品部分，經本院裁定送
　　　觀察、勒戒後因有繼續施用毒品之傾向，另由本院裁定送
  　　強制戒治，並因強制戒治期滿而由臺灣桃園地方法院檢察
    　署檢察官以94年度戒毒偵字第111 號不起訴處分）於92年
      12月間，2 次以公用電話撥打自稱「小傑」之己○○所使
      用門號為0000000000號行動電話與己○○洽定購買第一級
      毒品海洛因數量、交易時間、地點後，由庚○○分別在桃
      園縣桃園市桃鶯陸橋旁、桃園縣桃園市桃新醫院附近，以
      海洛因1 包1000元之代價，交付海洛因予曾裕慶計2 次。
      (2)另於93年2 月間，戊○○撥打己○○上開行動電話聯絡
      、約定第一級毒品海洛因交易時間、地點、數量之方式，
      由戊○○至己○○位在上開租住處樓下，以每1 小包均為
      1000元之代價，由庚○○交予戊○○其所購買之海洛因1
      次。
（三）己○○與丙○○2 人基於販賣毒品以營利之概括犯意聯絡
      及行為分擔，於93年2 月間，戊○○撥打己○○上開行動
      電話聯絡，約定毒品交易之時間、地點、數量後，戊○○
      再至己○○在桃園縣桃園市○○路347 號租住處樓下，以
      每1 小包為1000元之代價，由丙○○交予戊○○其所購買
      之海洛因2 次。
（四）己○○與乙○○2 人基於販賣毒品以營利之犯意聯絡及行
      為分擔，於93年2 月24日戊○○撥打己○○上開行動電話
      聯絡，約定毒品交易之時間、地點、數量後，戊○○再至
      己○○在桃園縣桃園市○○路347 號租住處樓下，以每1
      小包為1000元之代價，由乙○○交予戊○○其所購買之海
      洛因1 次。（該次乙○○同時交付戊○○向己○○、乙○○2 人所購買之第二級毒品甲基安非他命1 小包1000元）
      。
（五）己○○、庚○○、乙○○基於販賣第一級毒品海洛因之犯
      意聯絡與行為分擔，緣於93年3 月1 日晚間21時10分許，
      因戊○○在其桃園縣桃園市鎮○街77之3 號4 樓住處非法
      施用毒品經警查獲，並扣得其所有供施用之第一級毒品海
      洛因1 包（量微無法秤重，空包裝重0.23公克）及第二級
      毒品甲基安非他命1 包（驗餘淨重0.1343公克），由於戊○○供出毒品來源係向己○○所購買後，警察乃授意戊○○於同日晚間23時7 分許，撥打己○○所有行動電話號碼
      0000000000，由庚○○接聽後，戊○○向庚○○稱欲購買
      第一級毒品海洛因2000元，經庚○○應允後，雙方並自行
      約定在己○○桃園縣桃園市○○路347 號租住處樓下交付
      貨款及海洛因，嗣於同日晚間23時14分許，戊○○偕同警
      察到達約定交易之己○○桃園縣桃園市○○路347 號租住
      處樓下後再次撥打己○○上開行動電話，而由乙○○將己○○備妥之第一級毒品海洛因持往下樓交予戊○○，並向
      戊○○收取現金2000元後，擬將價款持往上樓之同日晚間
      23時15分許，旋為警在桃園縣桃園市○○路347 號1 樓樓
      梯間當場查獲而未遂，並在乙○○左手上扣得第一級毒品
      海洛因1 包（淨重0.33公克，空包裝重0.28公克）、及在
      乙○○右手上扣得警方交給戊○○用以購買該毒品之現金
      2000元。
二、己○○復明知甲基安非他命係政府公告之第二級毒品，不得
    販賣、持有，竟單獨或共同基於販售第二級毒品甲基安非他
    命以營利之概括犯意或犯意聯絡，或由己○○單獨，或由己○○與乙○○共同，亦先由己○○向真實年籍不詳綽號「偉
    偉」之林聰偉以較低價格先後販入第二級毒品甲基安非他命
    後，再於其桃園縣桃園市○○路347 號6 樓租住處內持有所
    販入之第二級毒品甲基安非他命再分裝出售，並先後為下列
    販賣第二級毒品甲基安非他命之犯罪行為：
（一）己○○單獨基於販售第二級毒品甲基安非他命之概括犯意
      ，(1)於92年12月間至93年2 月間內之某不詳時日，由丙○○先撥打己○○所使用之0000000000號行動電話與己○○
      洽定購買第二級毒品甲基安非他命之數量後，再至己○○
      位在桃園縣桃園市○○路347 號6 樓租住處，以每1 小包
      均為1000元之代價，由己○○交付丙○○所購買之甲基安
      非他命1 次。(2)另於93年2 月間，戊○○亦以撥打己○○
      上開行動電話聯絡、約定第二級甲基安非他命交易時間、
      地點、數量之方式，由戊○○至己○○位在上開租住處樓
      下，以每1 小包均為1000元之代價，向己○○購入甲基安
      非他命1 次。
（二）己○○與乙○○2 人基於販賣第二級毒品以營利之犯意聯
      絡及行為分擔，於93年2 月24日戊○○撥打己○○上開行
      動電話聯絡，約定毒品交易之時間、地點、數量後，戊○○再至己○○在桃園縣桃園市○○路347 號租住處樓下，
      以每1 小包為1000元之代價，由乙○○交予戊○○其所購
      買之甲基安非他命1 次。（該次乙○○同時交付戊○○向
　　　己○○、乙○○2 人所購買之第一級毒品海洛因1 小包10
　　  00元）。
三、己○○係成年人，明知海洛因係毒品危害防制條例第2 條第
    1 項第1 款所規定之第一級毒品，依法不得持有、轉讓，竟
    基於轉讓第一級毒品海洛因之概括犯意聯絡，均由己○○出
    資向真實年籍不詳綽號「偉偉」之林聰偉購買第一級毒品海
    洛因後，自92年12月間起至93年2 月間止，先後在丙○○不
    詳姓名友人桃園縣桃園市○○路住處及己○○桃園縣桃園市
    ○○路347 號6 樓租住處內，先後無償轉讓微量之第一級毒
    品海洛因予成年人丙○○當場施用完畢計3 次。
四、嗣分別於：（一）93年1 月28日下午15時許，曾裕慶因施用
    毒品，為警在桃園縣桃園市○○路1313號內查獲，並於曾裕
    慶施用毒品案件（非本案扣得）內扣得向己○○、庚○○購
    買之第一級毒品海洛因2 包（淨重0.25公克、空包裝重0.43
    公克）；（二）於93年3 月1 日晚間21時10分許，戊○○因
    施用毒品案件為警查獲，並於戊○○施用毒品案件（非本案
    扣得）內扣得向己○○購買之第一級毒品海洛因1 包（量微
    無法秤重，空包裝重0.23公克）及第二級毒品甲基安非他命
    1 包（驗餘淨重0.1343公克），經戊○○以其所使用000000
    0000號行動電話撥打己○○上開行動電話，而與接聽電話之
    庚○○洽定購買2000元之海洛因，並約定在桃園縣桃園市○○路347 號樓下交易後，警方偕同戊○○在同日晚上23時15
    分許，於桃園縣桃園市○○路347 號1 樓樓梯間當場查獲送
    交毒品予戊○○之乙○○，並扣得己○○、庚○○、乙○○
    共同售予戊○○之海洛因1 包（淨重0.33公克、空包裝重0.
    28公克），另在桃園縣桃園市○○路347 號6 樓己○○租住
    處查獲己○○、庚○○2 人，及適於當日前往該處聊天之丙○○，並扣得己○○、庚○○、乙○○供販賣用之海洛因3
    包（淨重2.67公克、空包裝總重2.81公克）、己○○供販賣
    用之甲基安非他命2 包（含2 只塑膠袋及2 張標籤紙原實稱
    毛重為2.404 公克，經各取樣鑑驗用罄，各實稱毛重含塑膠
    袋及標籤紙為2.00 6公克及0.363 公克，合計驗餘含2 只塑
    膠袋及2 張標籤紙毛重2.369 公克）、己○○所有供販賣毒
    品用之分裝毒品使用之葡萄糖1 罐、電子磅秤1 個、分裝袋
    117 個、分裝杓5 支、研磨器1 組、供聯絡販毒使用之行動
    電話（門號0000000000號）1 支、紀錄販毒次數之筆記本3
    本等物。
五、案經桃園縣政府警察局桃園分局、桃園縣政府警察局龜山分
    局分別報請臺灣桃園地方法院檢察署檢察官偵查起訴。
    理  由
壹、程序方面：
    按「學理上所謂『陷害教唆』，係指犯人初無犯罪之意思，
    係因有偵查犯罪權限之機關或人員之唆弄，始起意犯罪者而
    言，與本件上訴人原即有販賣安非他命之故意及犯行，林宗
    正之以電話聯絡，佯以購買安非他命，僅在幫助警察查獲上
    訴人之情形並不相同，而上訴人既原即有販賣安非他命之故
    意，其於接獲林宗正之電話後，復已主動依約攜帶安非他命
    至約定地點，欲販賣與林宗正，致為警查獲，其因此取得之
    證據，即非出於不正之方法，尚難謂無證據能力。」（最高
    法院92年度台上字第6276號判決意旨參照）。查本件被告己○○、庚○○、乙○○於事實欄一（五）所示之時間、地點
    ，共同販賣第一級毒品予戊○○，3 人本即有販賣毒品之故
    意，庚○○在接獲黃詩培之電話後，與戊○○約定海洛因之
    數量、金額及交易地點，嗣並主動由乙○○依約攜帶己○○
    所有之海洛因販賣予黃詩培，致為警查獲等情，與陷害教唆
    之情形不同，故因此所取得之證據應有證據能力，核先敘明
    。
貳、實體方面：
一、訊據被告己○○坦認於上揭事實欄三連續轉讓第一級毒品之
    犯行，惟矢口否認有何事實欄欄一、事實欄二販賣第一級
    、第二級毒品之犯行；被告庚○○於本院行準備程序及審理
    時則坦承有為上開事實欄一（二）之販賣第一級毒品之犯行
    ；被告丙○○亦坦承有為上開事實欄一（三）之販賣第一級
    毒品之犯行。
（一）被告己○○辯稱：桃園縣桃園市○○路347 號6 樓套房係
      林文華承租，93年3 月1 日警察查獲當天只是向林文華借
      鑰匙去睡覺，查獲的海洛因、安非他命是與庚○○、丙○○、乙○○向綽號「偉偉」的林聰偉購買的，買回來的毒
      品是要供自己施用，並不是要用來販賣的，戊○○是乾妹
      妹小愛介紹給我認識的，戊○○所說購買海洛因、安非他
      命所交付給我的3 千元，其實是黃詩培向我購買手機的錢
      ，並不是買毒品的錢；扣案的電子磅秤、分裝杓、行動電
      話都是我的，筆記本、分裝袋，研磨器是林文華的云云。
      被告己○○之辯護人則以：被告己○○並無販賣第一級、
      第二級毒品之事實，至多僅有轉讓第一級、第二級毒品罪
      云云，為被告己○○辯護。
（二）被告庚○○、丙○○之辯護人則以：被告庚○○、丙○○
      僅協助被告己○○交付第一級毒品予購毒之人，並無意圖
      營利，且交易價金、數量、成分、品質之決定均未參與，
      僅構成幫助販賣第一級毒品罪云云為被告庚○○、丙○○
      辯護。
二、然查：
（一）被告己○○就上揭事實欄三之連續轉讓第一級毒品海洛因
      予被告丙○○之犯行：
      除據被告己○○於本院行準備程序、審理時坦承不諱（本
      院卷一第151 、172 頁），核與被告即證人丙○○於本院
      結證稱：被告己○○有在桃園縣桃園市○○路租住處拿過
      3 次海洛因給我，數量很少每次都是當場用掉等語，證人
      庚○○於本院審理時證述：有看過己○○提供海洛因給丙○○施用等語相符（本院卷一第266 頁），堪認被告己○○此部分自白與事實相符，堪予採信。此部分事證已臻明
      確，被告己○○此部分犯行洵堪認定，應依法論科。
（二）被告己○○就上揭事實欄一（一）、被告己○○、庚○○
      、丙○○、乙○○就上揭事實欄一（二）、（三）、（四
      ）中關於販賣第一級毒品海洛因之犯行：
    1.就上開事實欄一（一）(1)部分之事實欄，業據證人即被告
      丙○○於本院審理時證述從92年12月到93年2 月間某日曾
      向被告己○○購買過第一級毒品海洛因2 次，每次都是1
      千元，都是撥打被告己○○所使用之0000000000號行動電
      話聯絡，也都是被告己○○把毒品給我等語（見本院卷一
      第269 頁至第270 頁），且證人丙○○亦係因施用毒品案
      件，經本院裁定觀察、勒戒後，認有繼續施用毒品傾向，
      經本院裁定送強制戒治，此有證人丙○○之臺灣高等法院
      全國前案紀錄表在卷可稽。
    2.就上開事實欄一（一）(2)部分之事實欄，據證人戊○○於
      本院審理時證述：向被告己○○購買過安非他命1 次，是
      被告己○○拿給我的等語（見本院卷一第273 頁至第274
      頁），而證人戊○○因施用第一級、第二級毒品經判決確
      定，目前在監執行等情有其臺灣高等法院全國前案紀錄表
      在卷可按。
    3.就上開事實欄一（二）(1)部分事實欄，業據被告庚○○於
      本院行準備程序、審理時自承：有在92年12月間拿過2 次
      海洛因給曾裕慶，每次都向他收1000元，沒有「小傑」這
      個人是己○○叫我拿給曾裕慶等語（見本院卷第96、170
      、265 頁），且經具結並交互詰問後仍堅證不移，核與證
      人曾裕慶於警訊、偵查中證述：我所施用之第一級毒品海
      洛因是以電話向綽號「小傑」男子所購買，被告庚○○分
      別在桃新醫院旁邊、桃鶯陸橋旁拿給我的，每次都是購買
      1000元等語相符（見93年度毒偵字第858 號偵查卷第4 頁
      背面至第6 頁、第18至19頁、93年度偵字第3689號卷第10
      2 至103 頁、93年度偵字第8459號卷第31至33頁），且93
      年1 月28日下午3 時證人曾裕慶因施用毒品，為警在桃園
      縣桃園市○○路1313號內查獲時，所扣得之白粉2 包經送
      法務部調查局鑑定結果認確係第一級毒品海洛因淨重0.25
      公克，此有該局93年2 月27日調科壹字第080007353 號鑑
      定通知書1 份在卷可按（見93年度毒偵字第858 號偵查卷
      第24頁）。
    4.就上開事實欄一（二）(2)、（三）、（五）部分之犯罪事
      實，除為被告即證人庚○○於本院審理時結證稱：93年3
      月1 日戊○○以其所有0000000000號行動電話撥打被告己○○所使用之0000000000號行動電話是我接的，當時被告
      己○○在睡覺，戊○○說她啼藥很難過要用錢買海洛因，
      我叫乙○○直接把價值2000元的海洛因拿下樓給戊○○，
      戊○○總共向我們買過3 、4 次毒品，每次都是1000元，
      我自己拿給戊○○1 次等語（見本院卷一第262 頁至第26
      5 頁）；被告即證人丙○○於本院審理時結證稱：有與被
      告己○○共同販賣第一級毒品海洛因給綽號「倍倍」的戊○○，我自己總共拿過2 次海洛因給戊○○，1 次都是1
      千元等語（見本院卷一第268 頁至第269 頁）；證人戊○○於本院審理時結證述：自己啼藥很難過時就會以自己00
      00000000號行動電話撥打被告己○○0000000000號行動電
      話購買海洛因、安非他命，海洛因比較多，安非他命比較
      少，被告己○○、庚○○、丙○○分別拿過2 次、1 次、
      2 次海洛因給我，每次都是1000元等語（見本院卷一第
      272 頁至第274 頁），另證人戊○○因施用毒品案件經判
      決確定，現在監執行等情已如前述。
    5.就上開事實欄一（四）部分事實欄，業據同案共犯乙○○
      於警詢中供述：有幫己○○拿毒品給「蓓蓓」（即證人戊○○），被查獲當天是「阿源」（即己○○）叫伊幫忙拿
      海洛因給「蓓蓓」並收取新臺幣（下同）2000元之販毒所
      得，伊共交毒品給「蓓蓓」2 次，另1 次約在1 星期前，
      也是海洛因，錢都拿給己○○等語（見本院94年度訴字第
      71號卷勘驗警詢錄音帶之勘驗筆錄第1 至8 頁），於檢察
      官初訊時亦自白：己○○叫伊拿海洛因下去給「蓓蓓」，
      共幫忙拿過2 次給「蓓蓓」，收得的錢交給己○○，獲得
      免費施用海洛因的利益等語（93年度偵字第3693號卷第76
      頁至第79頁），核與證人戊○○於本院審理時到庭結證稱
      ：93年2 月24日凌晨有打電話給己○○向其購買毒品，後
      來是乙○○拿海洛因及甲基安非他命各1 包下來給我，我
      拿2000元給乙○○等語（見本院卷二第101 頁）大致相符
      ，另證人戊○○因施用毒品案件經判決確定，現在監執行
      等情已如前述。雖證人即共犯乙○○在本院審理時改證稱
      ：當時會在警詢、偵查中如此供述，係因為當時在啼藥很
      難過，所以才會這樣講，實際上毒品是和被告己○○合資
      購買云云（見本院卷二第79至80頁），而在本院另案94
      年度訴字第71號其販賣毒品案件審理時曾具答辯狀稱：因
      懾於承辦員警以言語恐嚇、脅迫致心生畏懼完全無法自主
      上製作筆錄，而員警恣意製作云云，前後所稱全然不一，
      足認證人乙○○於本院審理時所述顯係迴護被告己○○之
      虛偽陳述，尚不足採，而以其在警詢、檢察官初訊時所述
      ，較為可採。
（三）被告己○○就上揭事實欄二中關於連續販賣第二級毒品甲
      基安非他命之犯行：
    1.就上開事實欄二（一）部分之事實欄，業據證人即被告丙○○於本院審理時證述從92年12月到93年2 月間某日，曾
      向被告己○○購買過第二級毒品甲基安非他命1 次，價錢
      是1000元，是撥打被告己○○所使用之0000000000號行動
      電話聯絡，也都是被告己○○把毒品給我等語（見本院卷
      一第269 頁），證人戊○○於本院審理時結證述：自己啼
      藥很難過時就會以自己0000000000號行動電話撥打被告己○○0000000000號行動電話購買海洛因、安非他命，海洛
      因比較多，安非他命比較少，安非他命買過1 次是被告己○○拿給我，價都是1000元等語（見本院卷一第272 頁至
      第274 頁），且證人丙○○因施用毒品案件，經本院裁定
      觀察、勒戒後，認有繼續施用毒品傾向，經本院裁定送強
      制戒治，另證人戊○○因施用毒品案件經判決確定，現在
      監執行等情，均已如前述。
    2.就上開事實欄二（二）部分事實欄，業據同案共犯乙○○
      於警詢中供述：有幫己○○拿毒品給「蓓蓓」（即證人戊○○），被查獲當天是「阿源」（即己○○）叫伊幫忙拿
      海洛因給「蓓蓓」並收取新臺幣（下同）2000元之販毒所
      得，伊共交毒品給「蓓蓓」2 次，另1 次約在1 星期前，
      也是海洛因，錢都拿給己○○等語（見本院94年度訴字第
      71號卷勘驗警詢錄音帶之勘驗筆錄第1 頁至第8 頁），在
      檢察官初訊時亦自白：己○○叫伊拿海洛因下去給「蓓蓓
      」，共幫忙拿過2 次給「蓓蓓」，收得的錢交給己○○，
      獲得免費施用海洛因的利益等語（93年度偵字第3693號卷
      第76頁至第79頁），核與證人戊○○於本院審理時到庭結
      證稱：93年2 月24日凌晨有打電話給己○○向其購買毒品
      ，後來是乙○○拿海洛因及甲基安非他命各1 包下來給我
      ，我拿2000元給乙○○等語（見本院卷二第101 頁）大致
      相符，另證人戊○○因施用毒品案件經判決確定，現在監
      執行等情已如前述。又共犯乙○○於本院所為有利被告己○○之證述並不可採，已如前述。
    3.就被告己○○、庚○○、丙○○販賣第一級毒品海洛因，
      被告己○○販賣第二級毒品甲基安非他命之證據，除如前
      述外，且於93年3 月1 日晚間21時15分許，為警查獲同案
      被告乙○○所交付予戊○○之白粉1 包及在被告己○○、
      庚○○住處所查獲之白粉3 包、白色結晶物2 包，經警方
      及本院分別送請法務部調查局及行政院衛生署管制藥品管
      理局鑑驗及檢驗結果，確分別係第一級毒品海洛因、第二
      級毒品甲基安非他命等物品無訛，此有法務部調查局93年
      3 月19日調科壹字第080007467 號、93年3 月22日調科壹
      字第080007468 號鑑驗通知書及行政院衛生署管制藥品管
      理局函暨管檢字第0930007467號檢驗成績書各1 份附卷可
      參（本院卷一第116 頁、第136 頁、本院卷二第35頁），
      另在桃園縣桃園市○○路347 號6 樓租住處查獲己○○、
      庚○○、丙○○，並扣得供分裝毒品使用之葡萄糖1 罐、
      電子磅秤1 個、分裝袋117 個、分裝杓5 支、研磨器1 組
      、供聯絡販毒使用之行動電話（門號00000000 00 號）1
      支、紀錄販毒次數之筆記本3 本。被告己○○雖辯稱：上
      開住處係林文華所承租，因僅係當天借住，而上開海洛因
      、安非他命係其所有，0000000000號行動電話係其乾妹妹
      提供其所使用，除此之外扣案物均非其所有，而係林文華
      所有云云。然查上開處所係被告己○○所承租，平時由被
      告己○○、庚○○居住，另扣案之葡萄糖1 罐、電子磅秤
      1 個、分裝袋117 個、分裝杓5 支、研磨器1 組、紀錄販
      毒次數之筆記本3 本係被告己○○所有等情，除據被告即
      證人庚○○於本院審理時結證屬實（本院卷一第262 頁、
      第266 頁），且為被告己○○於警訊中所不否認（見93年
      度偵字第3693號偵查卷第13頁背面至第22頁），是上開處
      所係被告己○○所承租，扣案之葡萄糖1 罐、電子磅秤1
      個、分裝袋117 個、分裝杓5 支、研磨器1 組、紀錄販毒
      次數之筆記本3 本，係被告己○○所有，應堪認定。
（四）被告己○○雖以前詞置辯，然衡情以觀，第一級、第二級
      毒品海洛因及甲基安非他命物稀價昂，取得不易，且為政
      府嚴予查緝取締之違禁物，而非法販賣第一級、第二級毒
      品海洛因及甲基安非他命之刑責甚重，凡非法販賣第一級
      、第二級毒品海洛因及甲基安非他命者，苟無利潤可圖，
      衡情應無甘冒被查緝法辦重刑之危險而無端無償供應他人
      試用或隨意給予他人之理！且由所扣得之物品除第一級、
      第二級毒品海洛因、甲基安非他命外，尚有供摻入海洛因
      內用以增加可供販賣數量之葡萄糖，及分裝毒品使用之分
      裝袋、分裝杓、研磨器、電子磅秤、筆記本扣案可稽，而
      在扣案筆記本上亦明白記載「2/11拿1 錢18000+5000（硬
      ）=00000-0000 ＝22000 ，先拿半錢來洗，其中半半洗1
      ：1 ，半半洗1 ：0.7=1.8g+1.55g=3.35g」、「小愛拿半
      半0.9g=4000 」、「另半錢其中半半洗1 ：0.6 ，另半半
      洗1 ：1 」、「2/12晚四彈珠10000 元」、「2/12早上（
      凌晨）再拿硬的4g5000」、「2/13 早 上硬的剩1.8g、軟
      的剩1.3g」等語，此有該筆記本影本在卷可稽（見93年度
      偵字第3693號卷第53頁至第58頁），是被告己○○上開所
      辯均無足採。基上說明，堪認被告己○○、庚○○、丙○○、乙○○販入第一級毒品海洛因及被告己○○販入第二
      級毒品安非他命之價格必較販出之價格低廉，或以同一價
      格而減少第一級、第二級毒品海洛因及甲基安非他命之份
      量，而有從中賺取差額利潤圖利之意圖及事實，此應屬合
      於論理法則且不違背社會通常經驗之理性判斷。
（五）被告庚○○、丙○○之辯護人辯述：被告庚○○、丙○○
      僅係幫助被告己○○販賣毒品云云，然被告己○○於本院
      訊問時稱：毒品是我、丙○○和乙○○去向綽號偉偉的林
      聰偉所購買，我平常稱庚○○「婆」或「老婆」等語（本
      院卷一第59頁、93年度聲羈字第119 號卷第7 頁）；被告
      庚○○於本院審理時稱：93年3 月1 日戊○○打己○○00
      00000000號行動電話時是我接的，當時戊○○說她啼藥很
      難過，因為己○○在睡覺，我就叫乙○○把毒品送下樓給
      戊○○等語（本院卷一第263 頁）；被告丙○○於本院審
      理時稱：有和被告己○○、庚○○共同販毒等語（本院卷
      一第268 頁），另參以扣案筆記本上記載「本錢有婆1400
      + 我2700＝4100」等節（見93年度偵字第3693號卷第55頁
      ），可見被告庚○○、丙○○確係有參與販賣之構成要行
      為而為共同販賣第一級毒品之正犯，非僅止於幫助己○○
      販賣毒品乙節洵堪認定。
三、綜上所述，足認被告己○○前開所辯，要屬事後空言規避推
    諉圖卸之詞，殊無可採。從而，此部分事證尚臻明確，被告
    己○○、庚○○、丙○○之犯行均洵堪認定，應予依法論科
    。
四、按連續數行為而犯同一之罪名者，刑法第56條規定以一罪論
    ，故在該連續數行為實施中，法律有變更者，其一部分行為
    ，發生在新法施行期內，即係在新法施行期內犯罪，應逕適
    用新法處斷，無依刑法第2 條第1 項規定比較新舊法適用之
    餘地（最高法院83年度台非字第67號判決參照）。查毒品危
　　害防制條例部分條文雖於92年7 月9 日經立法院修正三讀通
  　過並經總統公布，定於93年1 月9 日施行，惟被告己○○、
    庚○○、丙○○之最末犯行均在93年1 月9 日新法施行後，
    自應依修正後毒品危害防制條例論處，不生比較新、舊法之
    問題，合先敘明；次按海洛因及甲基安非他命係業經毒品危
    害防制條例第2 條第2 項第1 、2 款列為第一級、第二級毒
    品，禁止非法持有、販賣及轉讓。是核被告己○○所為，係
    犯毒品危害防制條例第4 條第1 項之販賣第一級毒品既遂罪
　　及同條第5 項、第1 項之販賣第一級毒品未遂罪（事實欄一
  　部分）、毒品危害防制條例第4 條第2 項之販賣第二級毒品
    既遂罪（事實欄二部分）、同條例第8 條第1 項轉讓第一級
    毒品既遂罪（事實欄三部分，其提供被告丙○○施用解癮又
    無償，依被告丙○○於本院審理時均稱當場施用完畢，應屬
　　微量成份居多，是以被告己○○所轉讓毒品之數量並無證據
　  證明已達行政院於93年1 月7 日訂定發布之「轉讓持有毒品
    加重其刑之數量標準」，依罪疑唯有利於被告之原則，不得
    逕依同條例第8 條第6 項之規定加重其刑，應予敘明）；被
    告庚○○、丙○○所為，均係犯毒品危害防制條例第4 條第
    1 項之販賣第一級毒品海洛因既遂罪及同條第5 項、第1項
    之販賣第一級毒品未遂罪（事實欄一（二）、（三）、（四
    ）、（五）部分）。被告己○○持有第一級、第二級毒品海
    洛因、甲基安非他命之低度行為及被告庚○○、丙○○持有
    第一級毒品海洛因之低度行為，各應為被告己○○販賣第一
    級、第二級毒品海洛因及甲基安非他命、轉讓第一級毒品海
    洛因，及被告庚○○、丙○○販賣第一級毒品海洛因之高度
    行為所吸收，均不另論罪。被告己○○就上揭販賣第一級毒
    品海洛因既遂、未遂之犯行，分別與庚○○（事實欄一（二
    ）部分）、丙○○（事實欄一（三）部分）、乙○○（事實
    欄一（四）部分）及與庚○○、乙○○（事實欄一（五）部
    分）間，及被告己○○就販賣第二級毒品甲基安非他命遂既
    之犯行，與成年人乙○○間（事實欄二（二）部分），各具
    有犯意聯絡及行為分擔，均為共同正犯。被告己○○先後10
    次販賣第一級毒品海洛因既遂及1 次販賣第一級毒品海洛因
    未遂、先後3 次販賣第二級毒品甲基安非他命既遂、先後3
    次轉讓第一級毒品海洛因既遂之犯行（事實欄一、二、三部
    分）、被告庚○○先後3 次販賣第一級毒品海洛因既遂及1
    次販賣第一級毒品海洛因未遂之犯行（事實欄一（二）及（
    五）部分）、被告丙○○先後2 次販賣第一級毒品海洛因既
    遂及1 次販賣第一級毒品海洛因未遂之犯行（事實欄一（三
    ）及（五）部分），各時間緊接，所犯各為構成要件同一之
    罪名，顯各係基於概括犯意反覆為之，各屬連續犯，各依刑
    法第56條規定，被告己○○部分各論以一連續販賣第一級毒
    品海洛因既遂罪、連續販賣第二級毒品甲基安非他命既遂罪
    、連續轉讓第一級毒品海洛因既遂罪，並就販賣第一級毒品
    既遂罪部分依法僅就法定刑罰金部分加重其刑，至法定刑死
    刑、無期徒刑部分，依法則不得加重，另就販賣第二級毒品
    既遂罪部分，除法定刑為無期徒刑部分不得加重，僅就法定
    刑為7 年以上有期徒刑及罰金刑部分加重之，另轉讓第一級
    毒品既遂罪部分，則依法加重其刑；被告庚○○及丙○○部
    分，均應依刑法第56條連續犯之規定論以情節較重之販賣第
    一級毒品海洛因既遂之一罪，並依法僅就法定刑罰金部分加
    重其刑，至法定刑死刑、無期徒刑部分，依法則不得加重。
    又被告己○○於事實欄一（四）及事實欄二（二）所示之93
    年2 月24日，在其桃園縣桃園市○○路347 號租住處樓下，
    與共犯乙○○一次出售第一級毒品海洛因1 包及第二級毒品
    甲基安非他命1 包予戊○○，並1 次取得2000元之價金等情
  　，業據證人戊○○於本院審理時結證在卷，則被告己○○顯
    係以一行為同時觸犯販賣第一級毒品海洛因既遂罪及販賣第
    二級毒品甲基安非他命既遂罪，為想像競合犯，依刑法第55
    條之規定，應從一重之販賣第一級毒品海洛因既遂罪處斷。
    再被告己○○前曾因違反毒品危害防制條例案件，經本院於
    91 年4月30日以91年度易字第460 號案件判處有期徒刑6 月
    ，如易科罰金以3 百元折算1 日，而於91年6 月10日判決確
    定，嗣於92年2 月12日易科罰金執行完畢，此有臺灣高等法
    院被告全國前案紀錄表、臺灣桃園地方法院檢察署刑案資料
    查註紀錄表等件附卷可參，被告己○○前受有期徒刑之執行
    完畢，於5 年以內各再犯本件最重本刑為有期徒刑以上之罪
    ，為累犯，應依刑法第47條之規定，遞加重其刑（其中本刑
    為死刑及無期徒刑部分，亦不得加重其刑）。另被告己○○
    所犯上開販賣第一級毒品海洛因既遂罪、轉讓第一級毒品海
    洛因既遂罪2 罪間，屬犯意各別，行為互殊，應予分論併罰
    。又按刑事審判旨在實現刑罰權之分配正義，故法院對於有
    罪被告之科刑，應符合罰刑相當之原則，使輕重得宜，罰當
    其罪，此所以刑法第57條明定科刑時，應審酌一切情狀，尤
    應注意該條所列10款事項，以為科刑輕重之標準，並賦予法
    院以裁量權，如認「犯罪之情狀可憫恕者，得酌量減輕其刑
    」（刑法第59條），以求個案裁判之妥當性（參見最高法院
    90 年 度台上字第4636號裁判意旨）。茲被告己○○所犯販
    賣第一級毒品罪，依毒品危害防制條例第4 條第1 項規定為
    死刑、無期徒刑之罪，然觀諸前揭法務部調查局鑑定通知書
    可知，上開第一級毒品海洛因成分，雖其中在被告己○○住
    處所查獲之海洛因3 包淨重2.67公克、純度僅17.6 1% ，在
    交予戊○○之海洛因淨重0.33公克，於被告己○○住處樓下
    在共犯乙○○手上查獲之第一級毒品海洛因1 包，亦僅0.33
    公克，該等毒品數量均不多，純度亦不高，衡情對買入該毒
    品若予施用身體健康之損傷應較吸食毒品純度高者輕微，是
    以被告己○○行為之情狀，本院認宣告法定最低度刑猶嫌過
    苛而可憫恕，另被告庚○○、丙○○就本件販賣第一級毒品
    海洛因之情形以言，僅係因貪圖小利而誤觸法網，且其犯後
    迭於警詢及偵審中坦承犯行，態度甚佳，深具悔意，衡酌其
    情節，不無情輕法重，尚堪憫恕之情形，本院認為3 人如均
    科以法定最低刑即無期徒刑，而認應與社會永久隔離，尚嫌
    過重，法重情輕，爰均依刑法第59條規定酌減其刑，其中本
    刑為罰金部分，並依法先加後減之。爰審酌被告己○○販賣
    第一級、第二級毒品海洛因及甲基安非他命，及被告己○○
    轉讓第一級毒品海洛因之次數及數量、對社會及他人所造成
    之損害及犯後猶飾詞圖辯，空言否認犯行，態度不佳，均無
    悔意；被告庚○○、丙○○犯後皆能坦認犯行，態度良好等
    一切情狀，分別量處如主文所示之刑；被告己○○部分，並
    定其應執行之刑，以資懲儆。
五、沒收部分：
（一）扣案之第一級毒品海洛因1 包及3 包（事實欄四（二）查
      獲部分），係屬第一級毒品海洛因無誤，有上揭法務部調
　　　查局鑑驗通知書2 紙在卷可稽，並分為被告己○○、庚○○與共犯乙○○販賣第一級毒品後為警查獲之第一級毒品
      ，爰分別於被告己○○、庚○○主刑下，諭知沒收銷燬；
　　　另扣案之第二級毒品甲基安非他命2 包（事實欄四（二）
    　查獲部分），亦確係屬第二級毒品甲基安非他命無訛，復
      有行政院衛生署管制藥品管理局函暨檢驗成績書1 紙在卷
      可考，並係被告己○○因犯本案販賣第二級毒品案件為警
      查獲之物，除經鑑驗用罄之部分外（詳本院卷一第117 頁
      行政院衛生署管制藥品管理局93年9 月6 日函覆2 包甲基
      安非他命驗餘檢體各為毛重2.006 公克及0.363 公克），
      亦於被告己○○主刑下，併依毒品危害防制條例第18條第
      1 項前段規定，不問屬於犯人與否，宣告沒收銷燬。
（二）查獲扣案包裝第一級毒品海洛因之包裝袋等物，既能與前
      揭第一級毒品海洛因分別秤其重量，有上揭法務部調查局
      鑑定通知書2 紙在卷可稽（各詳本院卷一第136 頁載3只
      空包裝袋重2.81公克、本院卷二第35頁載1 只空包裝袋重
      0.28公克），則前開4 只空包裝袋既與前揭第一級毒品海
      洛因無難以析離而無法個別宣告沒收之情事（詳最高法院
      92年度台上字第6911號刑事判決意旨可資參照），而該等
      分裝袋具有防止本件第一級毒品海洛因裸露、逸出及潮濕
      之功用，並便於攜帶及運輸，且均屬於被告己○○所有供
      被告己○○、庚○○、共犯乙○○共同犯販賣第一級毒品
      海洛因所用之物，應依毒品危害防制條例第19條第1 項前
      段規定，於被告己○○、庚○○主刑下，併予宣告沒收；
      另扣案包裝第二級毒品甲基安非他命之包裝袋，依鑑定機
      關行政院衛生署管制藥品管理局管檢字第0930007467號檢
      驗成績書（詳本院卷一第116 頁）及行政院衛生署管制藥
　　　品管理局93年9 月6 日管檢字第0930007467號函（詳本院
  　　卷一第117 頁），其鑑驗之結果均載「含2 只塑膠袋及2
    　張標籤紙實稱毛重2.404 公克」，「含2 只塑膠袋及1 張
      標籤紙驗餘實稱毛重各為2.006 公克及0.363 公克」，足
      證「2 只塑膠袋及2 張標籤紙」上均殘留無法析離之甲基
      安非他命成分而均為第二級毒品，依最高法院92年度台上
      字第951 號判決意旨，應併同前開第二級毒品甲基安非他
      命諭知宣告沒收銷燬，自無庸另行就「2 只塑膠袋及2 張
      標籤紙」予以宣告沒收，一併敘明。
（三）扣案葡萄糖1 罐、電子磅秤1 個、分裝袋117 個、分裝杓
      5 支、研磨器1 組、行動電話門號0000000000號1 支（惟
      該門號SIM 卡，被告己○○僅有租用權，均非屬被告所有
      之物，不在沒收之列）、筆記本3 本，既為被告己○○所
      有供被告己○○、庚○○、丙○○及共犯乙○○犯本案之
      罪所用之物，業據本院認定在卷，應於被告己○○、庚○○、丙○○3 人主刑下，併依同條例第19條第1 項之規定
      宣告沒收。
（四）未扣案之被告己○○或單獨或與庚○○、丙○○、乙○○
      共同販賣第一級毒品海洛因所得合計10000 元，被告庚○○與己○○共同販賣第一級毒品海洛因所得合計3000元，
      被告丙○○與己○○共同販賣第一級毒品海洛因2000元、
      己○○或單獨或與乙○○共同販賣第二級毒品甲基安非他
      命3000元，均依修正後毒品危害防制條例第19條第1 項規
      定，併予宣告沒收，如全部或一部不能沒收時，應分別以
      被告己○○、庚○○、丙○○之財產抵償之。至本案件雖
      尚扣得吸食器3 組、針筒10支、分裝袋（內有殘渣）22個
      ，均係被告己○○、庚○○、丙○○施用毒品所用之物，
      均不另為沒收之諭知，應由檢察官另為處理；另扣案之門
      號0000000000、0000000000、0000000000、0000000000號
　    行動電話各1 支及SAGEM 廠牌行動電話空機1 支，雖係被
      告己○○、庚○○、丙○○所有，然查無積極證據足資證
      明該等物品係被告己○○、庚○○、丙○○供本件犯罪所
      用之物，亦非違禁物，該等物品應與本件犯罪無涉，爰不
      另為沒收之諭知，亦予敘明。
（五）至於事實欄四（一）遭查獲於曾裕慶施用毒品案件所扣案
      之2包第一級毒品海洛因（淨重0.25公克、空包裝重0.43
    　公克），及於事實欄四（二）於戊○○住處查獲扣案之第
      一級毒品海洛因1 包（量微無法秤重，空包裝重0.23公克
      ）及第二級毒品甲基安非他命1 包（驗餘淨重0.1343公克
      ），均非本案所查獲扣案，且已分別於92年12月間由曾裕
      慶及93年2 月間由戊○○購買而取得，檢察官復未於起訴
      書中請求併予宣告沒收銷燬，參以戊○○所涉犯之毒品危
      害防制條例案件，本院已於93年9 月27日以93年度訴字第
      833 號案件就上開第一級毒品海洛因1 包（量微無法秤重
      ，空包裝重0.23公克）及第二級毒品甲基安非他命1 包（
      驗餘淨重0.1343公克）予以處理，故上開毒品部分應各由
      被告曾裕慶、戊○○施用毒品案件另行處理，亦併此敘明
      。
六、公訴意旨另以：被告庚○○、丙○○明知安非他命為毒品危
    害防制條例第2 條第2 項第2 款之第二級毒品，不得販賣，
    竟與被告己○○基於概括犯意之聯絡，於93年2 月間起在被
    告己○○位在桃園縣桃園市○○路住處以每包1000元之價格
    販賣安非他命予戊○○及年籍不詳之人，因認被告庚○○、
    丙○○此部分亦涉犯違反毒品危害防制條例第4 條第2 項之
    販賣第二級毒品罪嫌云云。惟：按「事實欄應依證據認定之
    ，無證據不得認定事實欄」，刑事訴訟法第154 條第2 項定
    有明文。經查：本件被告庚○○、丙○○矢口否認有何販賣
    第二級毒品安非他命之犯行，且證人戊○○於本院審理時亦
    結證述：安非他命是被告己○○拿給我的等語明確（見本院
    卷一第274 頁），此外本院遍查本案卷證資料，復無其他補
    強之積極證據足資認定被告庚○○、丙○○此部分之犯行，
    是本院自難遽認被告庚○○、丙○○確涉有此部分販賣第二
    級毒品安非他命之犯行，不能證明被告庚○○、丙○○此部
    分犯罪，原應為被告庚○○、丙○○販賣第二級毒品部分無
    罪判決之諭知，然因此部分與前揭被告庚○○、丙○○論罪
    科刑部分，公訴意旨認有牽連犯之裁判上一罪關係，爰不另
    為無罪判決之諭知，附此敘明。
據上論斷，應依刑事訴訟法第299 條第1 項前段，毒品危害防制
條例第4 條第1 項、第2 項、第8 條第1 項、第18條第1 項前段
、第19條第1 項，刑法第11條前段、第28條、第56條、第55條、
第51條第5 款、第47條、第59條，判決如主文。
本案經檢察官蔡孟利到庭執行職務。
中　　華　　民　　國　　94　　年　　6 　　月　　21　　日
                  臺灣桃園地方法院刑事第一庭
                      審判長法  官  曾淑華
                            法  官  黃梅淑
                            法　官　朱美璘
以上正本證明與原本無異
如不服本判決書應於送達後10日內向本院提出上訴狀
                            書記官　楊鳳滿
中　　華　　民　　國　　94　　年　　6 　　月　　22　　日
附錄本案論罪科刑法條全文：
毒品危害防制條例第4條
製造、運輸、販賣第一級毒品者，處死刑或無期徒刑；處無期徒
刑者，得併科新臺幣一千萬元以下罰金。
製造、運輸、販賣第二級毒品者，處無期徒刑或七年以上有期徒
刑，得併科新臺幣七百萬元以下罰金。
製造、運輸、販賣第三級毒品者，處五年以上有期徒刑，得併科
新臺幣五百萬元以下罰金。
製造、運輸、販賣第四級毒品者，，處三年以上十年以下有期徒
刑，得併科新臺幣三百萬元以下罰金。
製造、運輸、販賣專供製造或施用毒品之器具者，處一年以上七
年以下有期徒刑，得併科新臺幣一百萬元以下罰金。
前五項之未遂犯罰之。
毒品危害防制條例第8條：
轉讓第一級毒品者，處一年以上七年以下有期徒刑，得併科新臺
幣一百萬元以下罰金。
轉讓第二級毒品者，處六月以上五年以下有期徒刑，得併科新臺
幣七十萬元以下罰金。
轉讓第三級毒品者，處三年以下有期徒刑，得併科新臺幣三十萬
元以下罰金。
轉讓第四級毒品者，處一年以下有期徒刑，得併科新臺幣十萬元
以下罰金。
前四項之未遂犯罰之。
轉讓毒品達一定數量者，加重其刑至二分之一，其標準由行政院
定之。
